臺灣板橋地方法院刑事判決　　　　　　　　　　　　九十一年度交易字第二二號
　　公　訴　人　臺灣板橋地方法院檢察署檢察官
　　被　　　告　甲○○
右列被告因公共危險案件，經檢察官提起公訴（九十一年度偵字第二二九七號），本
院判決如左：
    主  文
甲○○服用酒類，不能安全駕駛動力交通工具而駕駛，處有期徒刑月，如易科罰金
，以佰元折算壹日。
    事  實
一、甲○○前有殺人未遂、妨害自由、傷害等前科，民國八十六年間因犯賭博罪，經
    臺灣高等法院於八十七年九月二十二日以八十六年度上易字第八０五七號判決科
    罰金三千元確定在案（八十八年六月二十一日易服勞役執行完畢，惟不構成累犯
    ），猶未記取教訓，明知其於九十一年一月十一日晚上六時許起至十時許止，在
    臺北縣土城市○○路二五八巷某處路邊攤處飲用酒類後，酒精對其生理之影響，
    已達不能安全駕駛動力交通工具之程度，應不得駕駛車輛，詎竟仍於當日晚上十
    時許，騎乘車牌號碼ＦＦＭ─八二五號重型機車，行駛於市區道路，行經臺北縣
    土城市○○路二五八巷十二號前，因酒後身體反應及控制能力降低，致撞及乙○
    ○停放於路旁之車牌號碼Ｚ六─二五○七號自用小客車及車牌號碼ＦＹＭ─一○
    三號重型機車。經警據報前往處理，對甲○○實施酒精濃度測試結果，其酒精濃
    度測定值高達一點一三ＭＧ／Ｌ。
二、案經臺北縣政府警察局土城分局報請臺灣板橋地方法院檢察署檢察官偵查後起訴
    。
    理  由
一、訊據被告甲○○對於在肇事前有飲用酒類一節坦承不諱，惟矢口否認有駕駛機車
    之事實，並於本院九十一年六月十二日訊問時辯稱：當時知道我醉了不能騎車，
    又因為車子太重所以確實有發動引擎，人坐在車子上用腳滑行，使車子前進，車
    子發動但沒有催油門，所以車子不是靠動力行駛，而是靠我腳滑行車子往前，是
    因車子太重撐不住機車，機車才撞到乙○○的自小客車及機車云云。惟查：
(一)、被告甲○○自承曾於案發前飲用酒類，且於案發後至清水派出所內實施酒精測試
    ，其測定值為一點一三ＭＧ／Ｌ，有酒精測定表附卷可稽。另參以德、美認定標
    準，對於呼氣酒精濃度達每公升零點五五毫克，肇事率為一般正常人之十倍（法
    務部八十八年五月十八日法檢字第一六六九號函）。再參酌行政院退除役官兵輔
    導委員會臺北榮民總醫院八十八年八月五日（八八）北總內字第二六八六八號函
    指出，呼氣酒精濃度達一ＭＧ／Ｌ，則有中度中毒症狀，步態不穩、噁心嘔吐、
    精神混惑不清晰，被告飲酒後呼氣酒精濃度已達一點一三ＭＧ／Ｌ，其已不能安
    全駕駛動力交通工具甚明。
(二)、被告於警訊中即明白供稱因騎乘車牌號碼ＦＦＭ─八二五號重型機車撞到停放於
    路旁的車子而被警方帶回派出所訊問，不是故意的，因為當時頭暈暈的等語（見
    偵查卷宗第四頁背面），是其對於騎乘機車一事並未爭執，反而坦認有騎乘之機
    車之行為。且證人即現場處理員警丙○○於偵查中證稱被告接獲舉發酒後駕車之
    違規通知單時，並未抗辯稱伊無騎乘機車之事實等語（見偵查卷宗第三十一頁背
    面），是果其確未有酒醉駕駛機車之行為，為何於警訊中未提出此等關乎其成罪
    與否之抗辯，迨迄偵查、本院審理中，始改口辯稱雖有飲酒，但並未騎乘機車云
    云，徒增自己訟累之理。
(三)、證人即乙○○於本院審理中證稱：當時我有一輛機車ＦＹＭ－一○三停在Ｚ六－
    二五○七號自小客車前面，被告先撞到自小客車後又撞到機車倒地，我有聽到撞
    擊聲，出來看到我的機車及被告騎的機車倒在地上，被告坐在地上，當時被告機
    車引擎還在發動中，他倒地後我扶他起來，他想要騎機車走，被我攔下來，而且
    我怕他又撞到別人，我去扶他的時候他的機車引擎確實在發動中，熱熱的有騎車
    的行為，我有問他是不是他騎車撞的，但是他語無倫次沒有辦法回答我，走路還
    東倒西歪，我機車後面的煞車燈都被撞破了等語（見本院九十一年五月三十日訊
    問筆錄），是依證人乙○○所言，足認被告之機車，在撞擊乙○○之前揭機車及
    自用小客車時，引擎確尚在發動中，佐以乙○○外出查看情形時，被告復欲騎乘
    機車離去之情，堪認被告之機車在撞擊洪福乘上開自小客車及機車之前，被告應
    確有騎乘機車之行為。
(四)、又因本件車禍事故，乙○○之車牌號碼Ｚ六─二五○七號自用小客車左前葉子板
    部分凹陷，車牌號碼ＦＹＭ─一○三號重型機車之後車燈破裂等情，有相片二幀
    可據。佐以乙○○之上開機車係停放於自小客車之前一情，已如前述，是以乙○
    ○之機車及自小客車受損狀況及乙○○之機車係停放於自小客車之前等情觀之，
    倘被告僅係以腳移動車輛，因無法控制機車重量，而往旁傾倒，應不致造成上開
    車損狀況，並使停放在自小客車前之機車亦受撞擊倒地。綜上所述，被告所辯應
    係事後卸責之詞，不足採信。被告顯有服用酒類，不能安全駕駛動力交通工具而
    駕駛之犯行，堪以認定。此外，並有臺北縣警察局北縣警交字第Ｃ000000
    00號舉發違反道路交通管理事件通知單、刑法第一百八十五條之三測試觀察紀
    錄表各一紙附卷可稽，本案事證明確，被告犯行堪以認定。
二、核被告甲○○所為，係犯刑法第一百八十五條之三之服用酒類，不能安全駕駛動
    力交通工具而駕駛之罪。爰審酌被告品行、智識程度、犯後態度及其飲酒後呼氣
    中酒精濃度經測試高達每公升一‧一三毫克，超過標準值甚鉅等一切情狀，量處
    如主文所示之刑，並諭知易科罰金之折算標準，以示儆懲。
據上論斷，應依刑事訴訟法第二百九十九條第一項前段、刑法第一百八十五條之三、
第四十一條第一項前段，罰金罰鍰提高標準條例第二條，判決如主文。
本案經檢察官王正皓到庭執行職務。
中      華      民      國      九十一      年    六    月    二十八    日
                              臺灣板橋地方法院刑事第六庭
                                  審判長法  官  張谷輔
                                        法  官  彭全曄
                                        法  官  陳明偉
右正本證明與原本無異
如不服本判決應於送達後十日內向本院提出上訴狀
                                        書記官  呂妍旻
中      華      民      國      九十一      年    六    月    二十八    日
